# 问个长期股权投资的问题

提问人：llqchl 时间：2010-05-16 15:49:31
持有同一控制下的其他企业的股权，其核算方法的选择是否与其他长投核算方法选择没有区别？

回答人：chenyiwei
回复 楼主 llqchl 的帖子要考虑该项长期股权投资是如何形成的，取得时是否构成同一控制下的企业合并。 除非在形成该项长期股权投资时按同一控制下企业合并处理，否则就与其他方式取得长期股权投资的处理没有区别。